【裁判字號】    99,聲,700
【裁判日期】    990428
【裁判案由】    聲明異議
【裁判全文】
臺灣高等法院臺中分院刑事裁定           99年度聲字第700號
聲明疑義人  甲○○
上列聲請人因聲明疑義案件，對於本院九十五年度上訴字第二七
三四號中華民國九十六年一月三十日確定判決，聲明疑義，本院
裁定如下：
    主  文
聲明疑義之聲請駁回。
    理  由
一、聲明意旨如附件聲明異議狀所載。
二、按依刑事訴訟法第四百八十三條：當事人對於有罪裁判之文
    義有疑義或依同法第四百八十四條受刑人以檢察官之執行指
    揮為不當，得向諭知該裁判之法院聲明疑義或異議，所謂諭
    知該裁判之法院，係指諭知科刑判決即具體的宣示主刑從刑
    之法院而言（最高法院八十二年度臺聲字第九號裁定意旨參
    見）。是本件聲明疑義人甲○○具狀向本院聲明疑義，自屬
    合法有據。
三、又按當事人對於有罪裁判之文義有疑義者，得向諭知該裁判
    之法院聲明疑義，固為刑事訴訟法第四百八十三條所明定，
    惟所謂對於有罪裁判之文義有疑義者，係指對於科刑判決主
    文有疑義而言，至對於判決之理由，則不許聲明疑義，蓋科
    刑判決確定後，檢察官應依判決主文而為執行，倘主文之意
    義明瞭，僅該主文與理由之關係間發生疑義，並不影響刑之
    執行，自無請求法院予以解釋之必要（最高法院八十三年度
    臺抗字第八０號裁定意旨參照）。另按刑事訴訟法第四百八
    十三條規定當事人對於有罪裁判之文義有疑義者，得向諭知
    該裁判之法院聲明疑義。所謂對於有罪裁判之文義有疑義，
    指原判決主文之意義不甚明顯，致生執行上之疑義者而言（
    最高法院七十五年度臺抗字第一六二號裁定意旨參見）。
四、經查：本件聲明疑義人所為聲明之內容係認為，綜觀全案判
    決書所記載其他共同被告販賣二級毒品之交易金額都以四百
    ～五百元不等之代價販賣。又見附表三被告甲○○販賣二級
    毒品所得之編號２～９也都以四百～五百元不等代價販賣。
    詳見判決書附表三編號１部分，記載交易金額以二千元之代
    價販賣五顆，並非以每顆二千元之販賣。綜上所觀，由此可
    見實有違人之常理，並記載有誤，爰聲請人依法聲明異議，
    請求准予查明更正，以利法院扣除犯罪所得之用等語，顯非
    對於科刑判決主文有所疑義，而係另行主張販賣毒品所得之
    計算，參以本院九十五年度上訴字第二七三四號刑事判決（
    嗣經最高法院以九十六年度臺上字第二一四七號判決駁回上
    訴確定）有關被告甲○○主文部分並無疑義及意義不甚明顯
    之情形，是以本件聲請人所為之聲明即為無理由，應予駁回
    。
據上論斷，應依刑事訴訟法第四百八十六條，裁定如主文。
中    華    民    國    99    年    4     月    28    日
            刑事第九庭    審判長法  官  江  德  千
                                法  官  賴  妙  雲
                                法  官  許  旭  聖
以上正本證明與原本無異。
如不服本裁定，得於收受送達後5日內向本院提出抗告書狀(須附
繕本)。
                                書記官  紀  美  鈺
中    華    民    國    99    年    4     月    28    日

司法院資訊處製作；財團法人民間司法改革基金會備份。
